【裁判字號】    99,易,1740
【裁判日期】    990707
【裁判案由】    竊盜
【裁判全文】
臺灣臺中地方法院刑事判決              99年度易字第1740號
公  訴  人  臺灣臺中地方法院檢察署檢察官
被      告  丙○○
上列被告因竊盜案件，經檢察官提起公訴（98年度偵字第25304
號），本院判決如下：
    主    文
丙○○共同竊盜，處拘役貳拾日，如易科罰金，以新臺幣壹仟元
折算壹日。
    犯罪事實
一、丙○○、蔡志明（另經檢察官通緝）於民國九十八年九月十
    八日上午七時許，至臺中市○○區○○路一段四五九之三號
    後方巷道內時，見乙○○所有車牌號碼939-BCX號重型機車
    停放在巷內旁，且機車前置物箱內放有皮夾，即共同基於意
    圖為自己不法所有之犯意聯絡，由丙○○在旁把風，由蔡志
    明徒手竊取皮夾內之現金新臺幣（下同）二千五百元。得手
    後，供二人花用殆盡。嗣乙○○發現失竊，乃報警處理，經
    警調閱附近監視錄影畫面發現，係蔡志明、丙○○二人所為
    ，因而查獲。
二、案經臺中市警察局第五分局報告臺灣臺中地方法院檢察署檢
    察官偵查起訴。
    理      由
一、按現行刑事訴訟法為保障被告之反對詰問權，排除具有虛偽
    危險性之傳聞證據，以求實體真實之發見，於該法第一百五
    十九條第一項明定被告以外之人於審判外之言詞或書面陳述
    ，除法律有規定者外，不得作為證據。又被告以外之人於審
    判外之陳述，雖不符前四條之規定（即刑事訴訟法第一百五
    十九條之一至同條之四），而經當事人於審判程序同意作為
    證據，法院審酌該言詞陳述或書面陳述作成時之情況，認為
    適當者，亦得為證據；當事人、代理人或辯護人於法院調查
    證據時，知有第一百五十九條第一項不得為證據之情形，而
    未於言詞辯論終結前聲明異議者，視為有前項之同意，刑事
    訴訟法第一百五十九條之五定有明文。本件檢察官、被告並
    未就卷內證據資料之證據能力有所爭執，且迄於言詞辯論終
    結前，均未主張有刑事訴訟法第一百五十九條第一項不得為
    證據之情形，是應認已同意卷內證據均得作為證據，且經本
    院審酌後，認無不適當之情形，應認本案調查之卷內證據均
    有證據能力，合先敘明。
二、訊據被告固坦承其與同案被告蔡志明行經該處，由蔡志明下
    手行竊皮包內現金之事實，惟矢口否認有何竊盜犯行，辯稱
    ：當天其與同案被告蔡志明到附近資源回收，還沒有撿到回
    收物品，經過臺中市○○區○○路一段四五九之三號，機車
    上有皮包也是同案被告蔡志明看到的，且由蔡志明竊取，其
    僅目睹同案被告蔡志明行竊，並未把風云云。經查：證人即
    被害人李亞睿將皮包置於停放在臺中市○○區○○路一段四
    五九之三號後方巷道內之車牌號碼939-BCX號重型機車前置
    物箱，皮包內現金二千五百元遭竊一節，業據證人李亞睿於
    警詢時陳述甚明，並有停放現場該機車照片影本一幀、機車
    置物箱照片影本一幀可憑。同案被告丙○○於偵查中雖未到
    案，惟其於警詢時供承確由其徒手竊取機車前置物箱皮包內
    之現金二千五百元，係被告與其一起前去竊取，被告負責把
    風等情。被告雖於偵查中及本院審理中否認竊得款項其與同
    案被告蔡志明一同花用，且同案被告志明交付五十元與其係
    委請其買鹽酥雞，但其自己並沒有吃云云，然同案被告蔡志
    明於警詢時供稱竊取二千五百元後，其交付五十元與被告，
    其餘均買東西一起吃等語，被告於警詢時亦供承同案被告蔡
    志明有拿五十元給其等語，雖其分財物非多，然確有分得竊
    取款項，足資佐參被告就本件竊盜犯行，確有犯意聯絡。再
    者，現場監視錄影畫面翻拍光碟經本院當庭勘驗結果，以光
    碟內錄有有一樓入口(1)、車道1(1)、車道2(2)三檔案，播放其
    內容均見一紅衣男子（即同案被告蔡志明）跛行進入巷內，
    藍衣男子（即被告）走在後方幾步，紅衣男子轉頭看停放巷
    子旁機車之前置物箱，查看後伸手將置物箱物品拿出，藍衣
    男子在其身旁觀看，紅衣男子對藍衣男子稍微有揮手之動作
    ，之後紅衣男子沿原路往巷口行進，藍衣男子亦跟隨其後離
    去，離去過程中，二度回頭往巷內觀看等情，業經本院勘驗
    明確，並有翻拍照片影本三幀在卷可參。而被告自承進入巷
    內之該紅衣男子係同案被告蔡志明，其後之藍衣男子為其本
    人等情，就上開畫面可知，渠等二人走入巷內，固確係由同
    案被告蔡志明徒手行竊，然被告則尾隨其後至該機車旁，待
    同案被告蔡志明得手後，二人旋即沿原路離開該巷道，顯非
    如告所辯係欲至該處從事資源回收；而二人脫離現場時，被
    告猶二度回頭自巷內張望，顯見被告雖未親自下手行竊，惟
    其確有為同案被告把風掩護以利行竊。應堪認定。綜上，被
    告否認參與本件竊盜犯行，辯稱僅係在場目睹云云，未足採
    信。本件事證明確，被告犯行洵堪認定，應予依法論科。
三、核被告所為，係犯刑法第三百二十條第一項竊盜罪。被告與
    同案被告蔡志明有犯意聯絡及行為分擔。爰審酌被告未思正
    當方式賺取財物，夥同同案被告蔡志明竊取機車置物箱內皮
    夾之現金，其行為殊屬非是，惟其就本件竊盜犯行非居於主
    導地位，且係由同案被告蔡志明下手竊取，且僅係徒手為之
    ，並無持器械或破壞車輛物品，而竊得金額非高，被告分得
    現金甚少，及被告否認犯行之犯後態度等一切情狀，量處如
    主文所示之刑，並諭知易科罰金之折算標準。
據上論斷，應依刑事訴訟法第第二百九十九條第一項前段，刑法
第三百二十條第一項、第四十一條第一項前段，刑法施行法第一
條之一第一項、第二項前段，判決如主文。
本案經檢察官甲○○到庭執行職務。
中    華    民    國    99    年    7     月     7    日
                  刑事第七庭    法  官  陳  葳
以上正本證明與原本無異。
如不服本判決應於收受判決後10日內向本院提出上訴書狀，並應
敘述具體理由；其未敘述上訴理由者，應於上訴期間屆滿後20日
內向本院補提理由書（均須按他造當事人之人數附繕本）「切勿
逕送上級法院」。
                                書記官  張雅如
中    華    民    國    99    年    7     月    7    日
附錄法條：
刑法第三百二十條第一項：
意圖為自己或第三人不法之所有，而竊取他人之動產者，為竊盜
罪，處五年以下有期徒刑、拘役或五百元以下罰金。

司法院資訊處製作；財團法人民間司法改革基金會備份。
